【裁判字號】    99,訴,2065
【裁判日期】    990730
【裁判案由】    毒品危害防制條例
【裁判全文】
臺灣板橋地方法院刑事判決              99年度訴字第2065號
公  訴  人  臺灣板橋地方法院檢察署檢察官
被      告  甲○○
上列被告因違反毒品危害防制條例案件，經檢察官提起公訴（99
年度毒偵字第3803號），本院合議庭以裁定進行簡式審判程序，
判決如下：
    主  文
甲○○施用第一級毒品，累犯，處有期徒刑拾月。扣案海洛因殘
渣袋壹只內之海洛因殘渣（量微無法秤重）沒收銷燬之，上開海
洛因殘渣袋壹只沒收。
    事  實
一、甲○○前因竊盜等案件，經法院判處應執行有期徒刑11月確
    定，復因違反麻醉藥品管理條例等案件，經本院以83年度訴
    緝字第185 號判處應執行有期徒刑1 年7 月確定，上開2 項
    應執行之有期徒刑經接續執行，刑期起算日期為民國83年10
    月26日，而於85年2 月17日縮短刑期假釋出監；惟甲○○於
    假釋期間內，復因違反麻醉藥品管理條例、竊盜、違反槍砲
    彈藥刀械管制條例等案件，經本院以86年度訴緝字第227 號
    分別判處有期徒刑1 年、有期徒刑10月、有期徒刑8 月，應
    執行有期徒刑2 年4 月確定，又因違反麻醉藥品管理條例案
    件，經本院以86年度訴字第890 號判處有期徒刑5 年6 月確
    定，再因違反槍砲彈藥刀械管制條例案件，經最高法院以87
    年度台上字第2851號判處有期徒刑7 月確定；上開宣告之有
    期徒刑1 年、有期徒刑10月、有期徒刑8 月、有期徒刑5 年
    6 月、有期徒刑7 月嗣經法院裁定定其應執行有期徒刑8 年
    確定，前開假釋亦經撤銷，所餘刑期與前述應執行之有期徒
    刑8 年，及甲○○另因違反麻醉藥品管理條例案件，經臺灣
    高等法院以87年度上訴字第2641號判決確定之有期徒刑1 年
    接續執行，刑期起算日期為86年12月18日，而於92年7 月14
    日縮短刑期假釋出監，並於96年3 月20日假釋期滿未經撤銷
    假釋，上開有期徒刑以已執行論。又甲○○前因施用毒品案
    件，經本院以96年度毒聲字第1316號裁定將其送往勒戒處所
    觀察、勒戒後，認有繼續施用毒品之傾向，再經本院以96年
    度毒聲字第1744號裁定令入戒治處所施以強制戒治，而於97
    年7 月16日強制戒治執行完畢釋放，由臺灣板橋地方法院檢
    察署檢察官以97年度戒毒偵字第394 號為不起訴處分確定。
    詎甲○○仍不知悔改，明知海洛因及甲基安非他命分別為毒
    品危害防制條例第2 條第2 項第1 款、第2 款所規定之第一
    級毒品及第二級毒品，竟基於施用第一級毒品海洛因及第二
    級毒品甲基安非他命之犯意，於上開強制戒治執行完畢後5
    年內之99年4 月27日下午2 時許，在臺北市○○區○○路「
    湖光市場」之公共廁所內，以將海洛因及甲基安非他命粉末
    混合置於吸食器內加熱燒烤吸食其煙霧之方式，同時施用第
    一級毒品海洛因及第二級毒品甲基安非他命（該吸食器業經
    丟棄而滅失）；嗣於同日下午4 時40分許，在臺北縣三重巿
    後竹圍街164 號前為警查獲，並扣得甲○○所有供其施用海
    洛因所用之海洛因殘渣袋1 只（內含微量之海洛因殘渣）。
二、案經臺北縣政府警察局三重分局報請臺灣板橋地方法院檢察
    署檢察官偵查起訴。
    理  由
一、上揭事實，業據被告甲○○於本院審理時坦白承認；且被告
    於為警查獲後所採集之尿液，經送請臺灣檢驗科技股份有限
    公司以酵素免疫分析法初步檢驗、氣相層析質譜儀法確認檢
    驗之檢驗結果，確呈海洛因代謝物嗎啡及甲基安非他命陽性
    反應，有該檢驗機構出具之濫用藥物檢驗報告1 紙附卷可稽
    ；此外，復有海洛因殘渣袋1 只（內含微量之海洛因殘渣）
    扣案可資佐證，足認被告上開自白，核與事實相符。又被告
    前因施用毒品案件，經本院以96年度毒聲字第1316號裁定將
    其送往勒戒處所觀察、勒戒後，認有繼續施用毒品之傾向，
    再經本院以96年度毒聲字第1744號裁定令入戒治處所施以強
    制戒治，而於97年7 月16日強制戒治執行完畢釋放，由臺灣
    板橋地方法院檢察署檢察官以97年度戒毒偵字第394 號為不
    起訴處分確定，此亦有臺灣高等法院被告前案紀錄表1 份在
    卷可憑；本件事證明確，被告施用毒品犯行，堪以認定。
二、按海洛因及甲基安非他命分別為毒品危害防制條例第2 條第
    2 項第1 款、第2 款所規定之第一級毒品及第二級毒品。核
    被告施用海洛因之行為，係犯毒品危害防制條例第10條第1
    項之施用第一級毒品罪，其施用甲基安非他命之行為，係犯
    毒品危害防制條例第10條第2 項之施用第二級毒品罪；其施
    用前後持有第一級毒品海洛因、第二級毒品甲基安非他命之
    低度行為，應為其施用之高度行為所吸收，均不另論罪。被
    告以一行為同時施用第一級毒品海洛因及第二級毒品甲基安
    非他命，觸犯施用第一級毒品及施用第二級毒品罪，為想像
    競合犯，應依刑法第55條規定，從一較重之施用第一級毒品
    罪處斷（起訴書認被告所犯上開2 罪，應予分論併罰，尚有
    誤會）。又被告有如事實欄第1 項所載之犯罪科刑及執行紀
    錄，有臺灣高等法院被告前案紀錄表在卷可參，其於受有期
    徒刑之執行完畢後，5 年內故意再犯本件有期徒刑以上之罪
    ，為累犯，應依刑法第47條第1 項規定加重其刑。爰審酌被
    告前已因施用毒品而受不起訴處分之寬典，猶不知警惕而再
    犯本件之罪，顯見其自制力薄弱，惟其施用毒品僅屬自殘行
    為，對於他人之法益尚無直接之侵害，及其犯後坦承犯行，
    態度尚稱良好等一切情狀，量處如主文所示之刑，以資懲儆
    。案海洛因殘渣袋1 只內之海洛因殘渣（量微無法秤重），
    係被告本件施用毒品犯行所查獲之第一級毒品，應依毒品危
    害防制條例第18條第1 項前段規定沒收銷燬之；上開海洛因
    殘渣袋1 只，係被告所有供其本件施用海洛因犯行所用之物
    ，此據被告供承明確，爰併依刑法第38條第1 項第2 款規定
    宣告沒收。
據上論斷，應依刑事訴訟法第273 條之1 第1 項、第299 條第1
項前段，毒品危害防制條例第10條第1 項、第2 項、第18條第1
項前段，刑法第11條前段、第55條、第47條第1 項、第38條第1
項第2 款，判決如主文。
本案經檢察官黃彥琿到庭執行職務
中    華    民    國    99    年     7    月    30    日
                刑事第十一庭  法  官  劉景宜
上列正本證明與原本無異。
如不服本判決，應於判決送達後10日內敘明上訴理由，向本院提
出上訴狀 (應附繕本) ，上訴於臺灣高等法院。其未敘述上訴理
由者，應於上訴期間屆滿後20日內向本院補提理由書「切勿逕送
上級法院」。
                              書記官  謝秀青
中    華    民    國    99    年    8     月    9     日
附錄本案論罪科刑法條全文：
毒品危害防制條例第10條第1項、第2項
毒品危害防制條例第10條
施用第一級毒品者，處 6 月以上 5 年以下有期徒刑。
施用第二級毒品者，處 3 年以下有期徒刑。

司法院資訊處製作；財團法人民間司法改革基金會備份。
